# ANDRES L. OSPINA

# ANALISTA DE CALIDAD - TESTER QA

### PERFIL PROFESIONAL

Estudiante de Ingeniería de Sistemas con una excelente formación académica, poseo conocimientos y habilidades en soporte de sistemas, pruebas funcionales y no funcionales, experiencia en banca y retail, digitación de datos alfanuméricos.

Conocimientos en herramientas ofimáticas, repositorios, herramientas de gestión de requerimientos, herramientas de pruebas como SOAP, Postman y manejo de sentencias en bases de datos (SQL), conocimiento en lenguajes de programación Java, Javascript, Phyton y manejo del sistema operativo Linux. Con experiencia de estimación de Releases, diseño y mantenimiento de casos de pruebas, gestión y manejo en la herramienta de gestión Testlink.

Me considero una persona responsable, comprometida, innovadora, y con capacidad de aprendizaje en poco tiempo, adaptación de cambios en forma rápida, cuento con habilidades comunicativas que me permiten establecer excelentes relaciones interpersonales y trabajar en equipo.

## CONTACTO



#### Dirección

Avenida Calle 26 Sur #68F - 26 Bogotá - Colombia



### Teléfono

3166197402



#### Correo Electrónico

andresl.ospina@outlook.com

### **EXPERIENCIA**

### Analista Ejecutor de Calidad

Q - VISION Quality Vision Technologies S.A.S / / Sep 2022 - Actualmente

- Analista Ejecutor de Calidad para el proyecto BANCO POPULAR, encargado de la creación de Decks, levantamiento de data, ejecución de pruebas funcionales y no funcionales, reporte de incidencias, seguimiento y gestión de incidencias, requerimientos y certificaciones para paso a producción. Diseñar y ejecutar los Decks de pruebas a partir de la documentación entregada mediante Service Manager para garantizar que el desarrollo se implemente de acuerdo con la necesidad del cliente. Registrar en la herramienta los incidentes y oportunidades de mejora durante las pruebas, para garantizar el nivel de calidad del proyecto. Realizar la entrega formal al cliente de las pruebas para garantizar el cumplimiento en el tiempo estimado.
- Analista Ejecutor de Calidad para el proyecto CENCOSUD, diseñar los casos de prueba a partir de los requerimientos detallados del cliente. Tramitar datos para ejecutar los casos y escenarios de prueba asignados en los proyectos. Gestionar los pendientes encontrados durante la ejecución de los escenarios de prueba. Mantener actualizado el repositorio con los registros del proceso de pruebas para el proyecto (formatos establecidos, seguimientos). Ejecutar las actividades del proceso de control de calidad del área de pruebas, con revisiones cruzadas entre analistas y control de calidad. Dejar la evidencia del resultado de las pruebas. Realizar los informes de avance y de cierre de pruebas.

# REFERENCIAS LABORALES



**Miguel Ángel Cuadros**Gerente de Proyectos

Tel: 3112801973

### Analista de Soporte VIP

COLSOF S.A. / / ago 2020 - sep 2022

Analista de Soporte VIP para el proyecto CredibanCo encargado de la configuración y soporte de los equipos de computo que se entregan como Leasing a la compañía, realizando el alistamiento, configuración y entrega de los equipos al usuario final, impresoras, conectividad de red segura a través de aplicación Cisco Anyconect, soporte primer segundo nivel, escalamiento a los técnicos en tercer nivel, documentación en la herramienta Service Manager y solución de los tickets generados. Configuración, alistamiento y entrega a los usuarios VIP de computadores Macintosh, realizamiento de hardening, pruebas de uso final, configuración de aplicativos y sensibilización del buen uso de los equipos con Sistema Operativo OS Catalina. Soporte de primer nivel a los Usuario VIP de la compañía como lo es el Presidente. Vicepresidentes los cuales fueron migrados de Microsoft a Macintosh. Enrolamiento de dispositivos moviles (Android, iOS) en Microsoft Intune para el uso de los aplicativos empresariales baio las herramientas Cloud de Office 365.

Ingeniero Nivel II Instalación y configuración de Windows, Office, Correo.

Soporte de red TCP IP. Instalación y configuración de impresoras USB y de red. Revisión, diagnóstico y reparación de cableado de red. Soporte, revisión diagnóstico y reparación de hardware de computadores e impresoras, Soporte, revisión diagnóstico y solución de problemas con Controlador de Dominio, Soporte revisión diagnóstico y solución de problemas con Exchange. Realización de Copias de seguridad en medio físico, instalación y configuración de antivirus, mantenimiento preventivo y revisión estadística de los dispositivos de protección Perimetral Sophos UTM y Sonic Wall.



### Fabio Sandoval

Gerente de Provectos Tel: 3112801973



### **Gonzalo Monroy**

Tel: 7217338 -316 2896905

Gerente



## Técnico Especialista de IT - Técnico de Apoyo

Especialista de IT - Ingeniero Soporte Nivel II

SERVIALCO S.A.S. / / jul 2018 - dic 2019

INTECSYS S.A.S. / / dic 2016 - may 2018

Especialista IT, encargado del soporte, configuración y puesta en funcionamiento de los equipos tecnológicos de la oficina, alistamiento de los equipos, instalación y configuración de la parte de software, configurar la red de datos en los equipos, instalación y configuración del Equipo Servidor de la oficina, creación de roles, servicios, administración de archivos, servicios compartidos, configuración de las impresoras compartidas de acuerdo al segmento de red de cada, servicio de mail, recursos compartidos de escáner, configuración de NAS. Apoyo Técnico en los Mantenimientos Correctivos y Reposiciones designados para el proyecto Vive Digital de la Región 2, revisión de matrices de seguimiento, conciliación de tickets de correctivos y reposiciones. Back up Agente service desk de la mesa de servicios Aranda (MinTIC) designada para el proyecto, con manejo del personal de campo, creación de servicios cumpliendo los ANS en los tiempos establecidos, soporte primer nivel, escalamiento a los técnicos en segundo y tercer nivel, documentación en la herramienta, y solución de los tickets generados.



### Camilo Melo

Líder Técnico Tel: 3014003207

## FORMACIÓN ACADEMICA

#### TÉCNICO PROFESIONAL EN COMPUTACION

**TECNAR** 

#### **INGENIERIA DE SISTEMAS**

FUNDACION UNIVERSITARIA COMPENSAR 3 Semestre Actualmente

#### ADSO - ANALISIS Y DESARROLLO DE SOFTWARE

SENA - 6 Meses Actualmente

## SEMINARIOS DE ACTUALIZACIÓN

- Diplomado Fundamentos de Programación en Java UIS
- Diplomado Fundamentos de Programación en Python UIS
- Diplomado Fundamentos en Desarrollo Web UIS
- Software Testing Master Class Udemy
- Certificado Pruebas Agiles
- Certificado de participación Curso Fundamentos de Calidad de SW & ISTQB
- Certificado Fundamentos de SQL
- Pruebas Manuales de Servicios Web con Postman
- Certificado Protocolos de atención y servicio
- ITIL 4 Foundation Certificate IT Service Management
- SCRUM Foundation Professional Certificate
- Exam HP2-H27 Servicing HP Desktops, Workstations and Notebooks
- MS Office 2007 Hi Tech Internet Windows Vista
- Adobe Photoshop Sena
- Linux: Sistema Operativo, Comandos y Utilidad Sena
- Presentación de Eventos Empresariales Sena
- Elaboración de Proyectos Sena
- Aprendiendo a Programar MVA
- · Soporte Técnico Básico MVA
- Aplicación de las tecnologías de la Información y las Comunicaciones en los

Procesos Formativos - Sena

## **DATOS PERSONALES**

NOMBRE: Andrés Leonardo Ospina Gutiérrez

IDENTIFICACIÓN: 1.022.327.030 de Bogotá
FECHA DE NACIMIENTO: 29 de Agosto de 1986

LUGAR DE NACIMIENTO: Bogotá
ESTADO CIVIL: Soltero

## REFERENCIAS PERSONALES



## Fernando Barón

Mercadólogo Tel: 3057515738



### Edwin Aranda

Ingeniero de Sistemas Tel: 3163018540



#### Luis Eduardo Cruz

Ingeniero Civil Tel: 3114753294